臺灣高等法院臺中分院刑事判決
111年度上訴字第34號
上  訴  人  
即  被  告  蘇信豪
選任辯護人  蕭博仁律師（法扶律師）
            簡詩展律師
上列上訴人即被告因違反毒品危害防制條例案件，不服臺灣彰化
地方法院110年度訴字第563號中華民國110年10月19日第一審判
決（起訴案號：臺灣彰化地方檢察署109年度偵字第9924號、第1
1383號），提起上訴，本院判決如下：
    主  文
上訴駁回。
    犯罪事實
一、蘇信豪基於販賣第一級毒品海洛因以營利之各別犯意，使用
    如附表二編號1所示之行動電話為毒品交易之聯繫工具，分
    別為下列販賣第一級毒品犯行：
㈠、蘇信豪以上開行動電話與顏○○聯繫，並談妥毒品交易事宜後
    ，蘇信豪駕駛車牌號碼000-0000號自用小客車，顏○○搭乘不
    詳友人駕駛之車牌號碼0000-00號自用小貨車，雙方於民國1
    09年5月3日20時許，在彰化縣○○鄉○○路000○0號統一便利商
    店秀發門市前見面，由蘇信豪販賣第一級毒品海洛因1包予
    顏○○，並向顏○○收取價金新臺幣（下同）2,000元而完成毒
    品交易。　　
㈡、蘇信豪以上開行動電話改搭配門號0000000000號SIM卡與許登
    秋聯繫，並談妥毒品交易事宜後，蘇信豪駕駛車牌號碼000-
    0000號自用小客車，許登秋乘坐張○○騎乘之車牌號碼000-00
    0號普通重型機車，於109年5月23日10時34分許，在址設彰
    化縣○○市○○路000號之員林游泳池見面，由蘇信豪販賣第一
    級毒品海洛因1包予許登秋，並向許登秋收取價金2,000元而
    完成毒品交易。　　
㈢、蘇信豪以上開行動電話改搭配門號0000000000號SIM卡與江○○
    聯繫，並談妥毒品交易事宜後，江○○騎乘車牌號碼000-000
    號普通重型機車前往蘇信豪所在地，雙方於109年5月25日12
    時40分許，在彰化縣田尾鄉仁豐國小旁涼亭內見面，由蘇信
    豪販賣第一級毒品海洛因1包予江○○，並向江○○收取價金2,0
    00元而完成毒品交易。　　
㈣、蘇信豪以上開行動電話改搭配門號0000000000號SIM卡與江○○
    聯繫，並談妥毒品交易事宜後，江○○騎乘車牌號碼000-000
    號普通重型機車前往蘇信豪所在地，雙方於109年5月25日18
    時50分許，在彰化縣田尾鄉仁豐國小旁涼亭內見面，由蘇信
    豪販賣第一級毒品海洛因1包予江○○，並向江○○收取價金1,0
    00元而完成毒品交易。　　
㈤、蘇信豪以上開行動電話改搭配門號0000000000號SIM卡與江○○
    聯繫，並談妥毒品交易事宜後，江○○騎乘腳踏車前往蘇信豪
    所在地，雙方於109年5月26日10時30分許，在彰化縣田尾鄉
    仁豐國小旁涼亭內見面，由蘇信豪販賣第一級毒品海洛因1
    包予江○○，並向江○○收取價金1,000元而完成毒品交易。
二、嗣警方對蘇信豪所使用之上開行動電話執行通訊監察後，於
    109年9月2日在蘇信豪位於彰化縣田尾鄉仁里村三溪路2段60
    號之住處，搜索扣得其所有供販賣毒品使用之行動電話1支
    （蘋果廠牌iPhone 7、含門號0000000000號SIM卡1枚、序號
    000000000000000)、電子磅秤2台、夾鏈袋3包等物，以及與
    販賣毒品無關之行動電話1支（蘋果廠牌iPhone SE，含門號
    0000000000號SIM卡1枚、序號000000000000000）（詳如附
    表二所示），而循線查悉上情。
    理  由
壹、證據能力之說明：
一、按通訊監察錄音之譯文，僅屬依據監聽錄音結果予以翻譯之
    文字，固具文書證據之外觀，但實際上仍應認監聽所得之錄
    音帶或光碟，始屬調查犯罪所得之證物，此乃刑事訴訟法第
    165條之1第2項所稱之新科技證物，如其蒐證程式合法，且
    當事人已承認監聽錄音譯文之內容屬實，或對於該譯文內容
    並無爭執，而法院復已就該譯文依法踐行調查證據程序者，
    該監聽錄音之譯文即與播放錄音有同等價值，自有證據能力
    （最高法院98年度台上字第527號判決意旨參照）。本判決
    引為證據之通訊監察譯文，是警察依原審法院109年度聲監
    字第293號通訊監察書，對上訴人即被告蘇信豪（下稱被告
    ）所持用如附表二編號1所示之行動電話執行通訊監察（通
    訊監察執行設備同時會紀錄通聯基地台位置），有該通訊監
    察書附卷為憑（見警0000000000卷㈠第103至105頁），再根
    據執行所得錄音轉譯製作而成。被告及其辯護人於原審及本
    院審判期日踐行提示及告以要旨之程序時，對於該等通訊監
    察譯文之真實性均無爭執，是依上揭說明，均有證據能力。
二、按被告以外之人於審判外之陳述，雖不符刑事訴訟法第159
    條之1至之4之規定，而經當事人於審判程序同意作為證據，
    法院審酌該言詞陳述或書面陳述作成時之情況，認為適當者
    ，亦得為證據，同法第159條之5第1項定有明文。其立法意
    旨在於傳聞證據未經當事人之反對詰問予以核實，原則上係
    予排除，惟若當事人已放棄對原供述人之反對詰問權，於審
    判程序中表明同意該等傳聞證據可作為證據，基於證據資料
    愈豐富，愈有助於真實發見之理念，並尊重當事人對傳聞證
    據之處分權，且強化言詞辯論主義，使訴訟程序進行順暢，
    此時，法院自可承認該傳聞證據之證據能力。查本案以下所
    引用具傳聞證據性質之供述證據，檢察官、被告及其辯護人
    於本院言詞辯論終結前均未爭執其證據能力，且本院審酌前
    開證據作成時之情況及證據取得過程等節，並無非出於任意
    性、不正取供或其他違法不當情事，且客觀上亦無顯不可信
    之情況，復經本院於審判期日就上開證據依法進行調查、辯
    論，是依刑事訴訟法第159條之5規定，均有證據能力。
三、非供述證據之物證，或以科學、機械之方式，對於當時狀況
    所為忠實且正確之記錄，性質上並非供述證據，無傳聞法則
    規定之適用，如該非供述證據非出於違法取得，並已依法踐
    行調查程序，即不能謂其無證據能力。本件判決以下引用之
    非供述證據，經本院於審理時依法踐行調查證據程序，與本
    案待證事實具有自然之關聯性，且無證據證明係公務員違法
    取得之物，依法自得作為證據。　　
貳、實體部分：
一、認定犯罪事實所憑之證據及理由：
㈠、上揭犯罪事實業據被告於偵查中、原審及本院審理均坦承不
    諱（見偵9924卷㈡第9頁、第119頁、原審卷第163頁、第481
    頁、第501至503頁、本院卷第118至120頁），核與證人即購
    毒者顏○○、江○○及證人張○○於警詢、偵訊、原審審理時之證
    述情節大致相符（顏○○部分，見警0000000000卷㈡第191至19
    6頁、偵9924卷㈠第29至32頁；江○○部分，見警0000000000卷
    ㈡第149至157頁、偵9924卷㈠第139至141頁、原審卷第481至4
    87頁；張○○部分，見警0000000000卷㈡第266至278頁、偵992
    4卷㈠第107至109頁），並有如附表一「證據出處」欄所載之
    通訊監察譯文、通聯調閱查詢單、監視器錄影截圖、車籍資
    料、車行紀錄、行動電話基地台位置等證據可證，復有如附
    表二編號1至3所示之物扣案可佐，足認被告之自白核與事實
    相符，應堪採信。又警察執行通訊監察期間，發現自109年5
    月22日17時5分許起，被告改以門號0000000000號SIM卡插入
    附表二編號1所示之行動電話使用，有通聯調閱查詢單、通
    訊監察光碟擷圖畫面可憑（警0000000000卷㈠第114頁），參
    以證人江○○於警詢中陳稱：我申請門號0000000000號放在友
    人劉建顯那邊，劉建顯再拿給蘇信豪使用，不知道蘇信豪會
    拿來聯絡販賣毒品，目前已停用等情綦詳（偵9924卷㈠第115
    頁），可知被告確有將門號0000000000號SIM卡插入如附表
    二編號1所示之行動電話，供聯絡上開犯罪事實欄一、㈡至㈤
    所示之販賣毒品事宜乙情無誤，起訴書以被告係以如附表二
    編號4所示插入門號0000000000號SIM卡之行動電話作為聯絡
    毒品交易之工具，顯有誤會，應予更正。
㈡、按販賣毒品之所謂販賣行為，須行為人主觀上有營利意圖，
    且客觀上有販入或賣出毒品行為，即足構成，至於實際上是
    否已經獲利，則非所問；必也始終無營利之意思，而以原價
    或低於原價有償讓與他人，方難謂為販賣行為，而僅得以轉
    讓罪論處（最高法院93年度台上字第1651號判決要旨參照）
    。意即於有償讓與他人之初，係基於營利之意思，並著手實
    施，而因故無法高於購入之原價出售，最後不得不以原價或
    低於原價讓與他人時，仍屬販賣行為。且毒品危害防制條例
    所處罰之「販賣」毒品罪，所著重者為在主觀上有藉以牟利
    之惡性，及對毒品之擴散具有較有償或無償轉讓行為更嚴重
    之危害性，被告有無「營利」之意圖，係從客觀之社會環境
    、情況，及證人、物證等資料，依據證據法則綜合研判認定
    。又按毒品無一定價格，各次買賣之價格，當亦各有差異，
    隨供需雙方之資力、關係之深淺、需求之數量、貨源之充裕
    與否、販賣者對於資金之需求如何即殷切與否，以及政府查
    緝之態度，進而為各種不同之風險評估，而為機動性之調整
    ，是其價格標準，自非一成不變，且販賣者從各種「價差」
    或「量差」或係「純度」謀取利潤方式，或有差異，然其所
    圖利益之非法販賣行為目的，則屬相同，並無二致。衡諸毒
    品取得不易，量微價高，且為政府查緝之違禁物，販賣毒品
    罪要屬重罪，依一般社會通念以觀，凡為販賣之不法勾當者
    ，倘非以牟利為其主要誘因及目的，應無甘冒遭他人供出來
    源或遭檢警查緝法辦之危險，而平價供應他人施用之理，因
    此其販入之價格必較出售之價格低廉，或以同一價格販賣而
    減少毒品之份量，而有從中賺取買賣價差牟利之意圖及事實
    ，應屬符合論理法則且不違背社會通常經驗之合理判斷。查
    本案被告與購毒者均非至親或長久交往而具有特殊情誼關係
    ，倘非有利可圖，被告自無可能將得來不易之毒品輕易提供
    予購毒者之理。佐以被告於原審準備程序時供稱我是賺量差
    等語（見原審卷第166頁），依被告上開供述及經驗法則綜
    合研判，堪認被告所為如犯罪事實欄一、㈠至㈤所示之販賣第
    一級毒品各次犯行，主觀上均具有營利之意圖甚明。
㈢、綜上所述，本件事證已臻明確，被告犯行均洵堪認定，應予
    依法論科。
二、論罪科刑：　
㈠、新舊法比較：被告為本案各次販賣第一級毒品犯行後，毒品
    危害防制條例第4條第1項、第17條第2項均經修正，於109年
    1月15日公布，於109年7月15日施行生效。修正前毒品危害
    防制條例第4條第1項規定「製造、運輸、販賣第一級毒品者
    ，處死刑或無期徒刑；處無期徒刑者，得併科新臺幣二千萬
    元以下罰金」，修正為「製造、運輸、販賣第一級毒品者，
    處死刑或無期徒刑；處無期徒刑者，得併科新臺幣三千萬元
    以下罰金」，法定刑併科罰金數額已提升；修正前毒品危害
    防制條例第17條第2項規定「犯第四條至第八條之罪於偵查
    及審判中均自白者，減輕其刑」，修正為「犯第四條至第八
    條之罪於偵查及歷次審判中均自白者，減輕其刑」，參照修
    正理由，意指行為人須於偵查中及歷次事實審審級（包括更
    審、再審或非常上訴後之更為審判程序）均自白始能減刑，
    修正後的減刑要件較嚴格。經比較結果，修正後之規定未有
    利於被告，依刑法第2條第1項前段規定，應適用行為時即修
    正前之規定論處。
㈡、按海洛因為毒品危害防制條例第2條第2項第1款所規定之第一
    級毒品，不得持有、販賣。核被告如犯罪事實欄一、㈠至㈤所
    為，均係犯修正前毒品危害防制條例第4條第1項之販賣第一
    級毒品罪。其持有第一級毒品之低度行為，各為販賣之高度
    行為所吸收，皆不另論罪。被告所犯上開5罪，犯意各別，
    行為互殊，應予分論併罰。
㈢、刑之加重、減輕事由：
  ⒈被告因施用毒品、公共危險等案件，經原審法院以107年度訴
    字第1148號判決各判處有期徒刑6月、3月，並定應執行有期
    徒刑8月確定，於108年4月22日因易科罰金執行完畢等情，
    有臺灣高等法院被告前案紀錄表附卷可稽（見本院卷第57至
    68頁），其受有期徒刑執行完畢後，5年內再犯本案有期徒
    刑以上各罪，均為累犯。參酌司法院釋字第775號解釋意旨
    ，衡量被告於本案之犯罪情節，涉及擴散毒品危害，和其構
    成累犯之前案相較，案由均涉及毒品，罪質有相似之處，且
    由自我傷害之施用行為進一步發展為擴散毒害之販賣行為，
    不法程度遽增，足見施用毒品輕罪處罰並未使其警惕悔改，
    對於刑罰之感應力顯然薄弱，並無處以法定最輕本刑仍顯過
    苛之情形，故應依刑法第47條第1項規定，除販賣第一級毒
    品罪法定刑為死刑、無期徒刑的部分不得加重外（刑法第65
    條第1項參照），餘均加重其刑。
  ⒉按修正前毒品危害防制條例第17條第2項規定犯同條例第4條
    至第8條之罪於偵查及審判中均自白者，減輕其刑，係為鼓
    勵此類犯罪行為人自白、悔過，並期訴訟經濟、節約司法資
    源而設。其中所謂「自白」，係指被告或犯罪嫌疑人對自己
    之犯罪事實全部或主要部分為肯定供述之意。且係出於主動
    或被動、簡單或詳細、一次或多次，縱自白後又否認（新法
    規定於歷次審理時則必須均承認），均得稱為自白，且未規
    定自白之形式，當庭以言詞為之、或具狀說明，均無不可（
    最高法院110年度台上字第2395號判決意旨，甚至肯認「委
    託自白」，即委由他人自白，若符合要件，亦無不可）。查
    被告於109年9月3日偵訊時，除否認於109年5月25日18時50
    分許販賣第一級毒品海洛因予江○○之犯行（即犯罪事實欄一
    、㈣所示犯行，亦即起訴書附表編號2所指之犯行）外，就其
    餘犯罪事實均供承不諱（見偵9924卷㈡第9頁）；惟被告嗣於
    偵查終結前之109年11月5日即出具其和辯護人署名、用印之
    刑事答辯狀，陳稱對於所涉犯行願意坦承，此有刑事答辯狀
    在卷為據（見偵9924卷㈡第119頁），可認被告有坦承全數犯
    行而不再爭執之意，核與偵查中之自白相當；又被告於原審
    及本院審判期間就全部犯行均自白不諱，依上開說明，應依
    修正前毒品危害防制條例第17條第2項規定，各減輕其刑（
    法定刑得併科罰金部分係先加後減）。
  ⒊按毒品危害防制條例第17條第1項明定販賣毒品者供出毒品來
    源因而查獲其他正犯或共犯，減輕或免除其刑，所謂「供出
    毒品來源，因而查獲其他正犯或共犯者」，係指犯罪行為人
    供出毒品來源之人姓名、年籍、住居所或其他足資辨別之特
    徵等相關資料，使調查或偵查犯罪之公務員得據以對之發動
    調查或偵查程序，並因而查獲其人及其犯行者，始足當之（
    最高法院103年度台上字第679號判決意旨參照）。查被告雖
    於偵查中供承其毒品來源係李○○，惟李○○販賣第一級毒品予
    被告之嫌疑，經檢察官偵查後認為罪嫌不足，而為不起訴處
    分，此有臺灣彰化地方檢察署檢察官之110年度偵字第4698
    號不起訴處分書附卷憑參（見原審卷第455至460頁），足認
    本件確未因被告之供述而查獲其毒品來源之上手，是被告本
    件犯行自無從適用毒品危害防制條例第17條第1項之規定減
    免其刑。
  ⒋按販賣第一級毒品罪之法定刑為「死刑或無期徒刑；處無期
    徒刑者，得併科新臺幣2千萬元以下罰金」，然同為販賣第
    一級毒品之人，其原因動機不一，犯罪情節未必盡同，或有
    大盤毒梟者，亦有中、小盤之分，甚或僅止於吸毒者友儕間
    為求互通有無之有償轉讓者亦有之，其販賣行為所造成危害
    社會之程度自屬有異，法律科處此類犯罪，所設之法定最低
    本刑卻同為「無期徒刑，得併科新臺幣2千萬元以下罰金」
    ，不可謂不重。於此情形，倘依其情狀處以有期徒刑，即足
    以懲儆，並可達防衛社會之目的者，自非不可依客觀之犯行
    與主觀之惡性二者加以考量其情狀，是否有可憫恕之處，適
    用刑法第59條之規定酌量減輕其刑，期使個案裁判之量刑，
    能斟酌至當，符合比例原則（最高法院95年度台上字第788
    號判決意旨參照）。經查，被告本案所為販賣第一級毒品犯
    行，交易次數5次，對象計有顏○○、許登秋、江○○3人，其等
    3人亦非新增之施用毒品者，各有其等之臺灣高等法院被告
    前案紀錄表可憑（見原審卷第39至103頁），又交易金額為1
    千元、2千元不等，可見其販賣毒品數量不多，犯罪情節尚
    非重大，且無證據顯示被告為大量走私進口或上游所謂「大
    盤」、「中盤」之販毒者，惡性和犯罪情節核與中大盤毒梟
    有重大差異。被告本案犯行，雖依修正前毒品危害防制條例
    第17條第2項規定，均減輕其刑如前，惟最低法定刑度猶為
    有期徒刑15年以上20年以下，如不論情節輕重，遽處最低刑
    度有期徒刑15年，有失毒品危害防制條例第17條第2項減刑
    之立法初衷，更無法與其他中大盤毒梟之案例相區別，自屬
    過於嚴苛，而有情輕法重之憾，爰依刑法第59條規定，均遞
    減輕其刑（法定刑得併科罰金部分係先加後遞減）。
三、本院之判斷：
㈠、原審依修正前毒品危害防制條例第4條第1項、第17條第2項，
    毒品危害防制條例第19條第1項，刑法第2條第1項前段、第1
    1條、第47條第1項、第59條、第51條第5款等規定，以行為
    人之責任為基礎，審酌被告自陳以油漆師傅為業，高中肄業
    ，已婚，育有1名2歲子女，父母均健在等情甚詳，且有其個
    人戶籍資料查詢結果可憑，是智識程度、家庭組織尚稱健全
    之成年人，亦有謀生能力；被告除前述構成累犯之案件不另
    重複評價外，尚有詐欺、施用第一級毒品、違反動物傳染病
    防治條例（走私禽鳥）等犯罪科刑紀錄，而且至少從93年起
    就沾染毒品，此有臺灣高等法院被告前案紀錄表為憑，素行
    可謂不佳；暨考量被告坦承犯行不諱，販賣情節非屬重大，
    獲利規模不多，及各次售價金額多寡等一切情狀，分別量處
    如附表一「宣告刑及沒收」欄所示之主刑。併審酌被告所犯
    本案5罪，其犯罪情節、所侵害法益及罪質具同質性，而且
    是短期間內數次為之，如以形式加總之方式定應執行刑，則
    處罰之刑度顯將超過其行為之不法內涵，而有違罪責原則，
    是綜合上開各情判斷，衡量其責任與整體刑法目的及相關刑
    事政策，依刑法第51條所定限制加重原則，及多數犯罪責任
    遞減原則，爰於外部界限及內部界限範圍內，就附表一所宣
    告之主刑，定其應執行有期徒刑8年。並就沒收部分說明如
    下：⒈被告於犯罪事實欄一、㈠至㈤販賣第一級毒品海洛因所
    取得之價金，核屬其所有之犯罪所得，雖未扣得原物，仍應
    依刑法第38條之1第1項前段、第3項規定，不扣除成本，全
    額宣告沒收，於全部或一部不能沒收或不宜執行沒收時，追
    徵其價額。⒉按沒收或追徵，有過苛之虞、欠缺刑法上之重
    要性、犯罪所得價值低微，或為維持受宣告人生活條件之必
    要者，得不宣告或酌減之，刑法第38條之2第2項定有明文。
    學理上稱此規定為過苛調節條款，乃將憲法上比例原則予以
    具體化，不問實體規範為刑法或特別刑法中之義務沒收，亦
    不分沒收主體為犯罪行為人或第三人之沒收，復不論沒收標
    的為原客體或追徵其替代價額，同有其適用。而毒品危害防
    制條例第19條第1項規定「犯第四條至第九條、第十二條、
    第十三條或第十四條第一項、第二項之罪者，其供犯罪所用
    之物，不問屬於犯罪行為人與否，均沒收之」，採義務沒收
    主義，固為刑法第38條第2項前段關於職權沒收之特別規定
    ，應優先適用，惟依前說明，仍有上述條款之調節適用（「
    義務沒收」例外不沒收，類似見解可參最高法院109年度台
    上字第2512號、109年度台上字第191號等判決意旨）。經查
    ：⑴被告於犯罪事實欄一、㈠使用其所有之附表二編號1之行
    動電話及門號聯繫販賣毒品事宜，業經認定屬實，該行動電
    話及門號SIM卡，即屬被告供販賣毒品所用之物，應依毒品
    危害防制條例第19條第1項規定，宣告沒收。⑵被告使用附表
    二編號2、3所示之物品秤重、分裝毒品，業經被告供承明確
    ，也屬於供販賣毒品所用之物，應依毒品危害防制條例第19
    條第1項規定，在各次販賣毒品罪項下，宣告沒收。⑶被告於
    犯罪事實欄一、㈡至㈤使用其所有之附表二編號1之行動電話
    ，搭配門號0000000000號SIM卡，聯繫販賣毒品事宜，亦經
    認定屬實，則該行動電話空機，即為被告供販賣毒品所用之
    物，應依毒品危害防制條例第19條第1項規定，宣告沒收。
    至於門號0000000000號SIM卡，並未扣案，下落不明，而且
    已經停用，亦無違禁物性質，價值甚低，沒收與否，顯然不
    具刑法上的重要性，爰依刑法第38條之2第2項規定，例外不
    宣告沒收。⒊附表二編號4之行動電話，於本案尚無證據顯示
    被告曾持以聯繫販賣毒品事宜，故不宣告沒收。顯已詳細說
    明其所憑之依據及理由，核其認事用法均無違誤，量刑亦屬
    妥適，應予維持。
㈡、被告上訴意旨略以：⒈原審判處刑度仍有過重，請審酌被告偵
    查坦承且於鈞院亦願意認罪，而有毒品危害防制條例第17條
    2項規定之適用，賜准從輕量刑：原審判處有期徒刑有期徒
    刑8年云云，固非無見。然請審酌被告交易金額不多，購毒
    者僅3名，而屬朋友互通有無之情形。請審酌被告於偵查有
    坦承犯行，且於原審亦願意認罪，足徵犯後態度良好，而有
    毒品危害防制條例第17條2項規定之適用，賜准從輕量刑。⒉
    本件被告販賣對象僅3名、販賣次數共5次、販賣金額不多，
    故此顯然為朋友間互通有無之情形，被告行為雖有不該但實
    屬常情，且被告係藉此賺取施用之量差利益，而與大、中盤
    毒梟販賣動機截然不同，未能一律處以重刑。次查，被告家
    庭成員包含父母親、姐姐，家人感情融洽。被告因一時貪圖
    賺取施用量差利益，而為本件錯誤之犯行，對自身誤入歧途
    之錯誤行為，深感後悔不已，經歷偵查羈押禁止接見之最嚴
    厲處分，被告確實已受有相當警惕及教訓，此有被告悔過書
    供鈞院參酌。最後，被告深知犯下此次大錯，讓家人倍感傷
    痛，被告經此教訓，日後絕不會再誤入歧途，再讓家人難過
    。請審酌被告犯行雖屬不該，但交易對象僅為朋友，互通有
    無實屬常情，若一律處以重刑，未免過重。為此，盼請待念
    被告現已有悔過之心，且有家人親情之支持，而仍有改過矯
    正之可能，除依照毒品危害防制條例第17條第2項減輕外，
    賜准再依刑法第59條從輕量刑，此有被告母親及配偶書寫之
    求情書供鈞院一併為量刑之參考。⒊綜上，原審判處刑度仍
    有過重，被告經此事件，已深切反省，承認錯誤，請賜准依
    照毒品危害防制條例第17條第2項及刑法第57條、第59條等
    規定從輕量刑等語。惟按量刑輕重，屬法院得依職權自由裁
    量之事項，苟其量刑已以行為人之責任為基礎，並斟酌刑法
    第57條各款所列情狀，在法定刑度內，酌量科刑，無偏執一
    端，致明顯失出失入情形，自不得指為不當或違法（最高法
    院103年度台上字第291號、第331號判決意旨參照）；且在
    同一犯罪事實與情節，如別無其他加重或減輕之原因，下級
    審量定之刑，亦無過重或失輕之不當情形，則上級審法院對
    下級審法院之職權行使，原則上應予尊重（最高法院85年度
    台上字第2446號判決意旨參照）；經查，原審以行為人之責
    任為基礎，就被告5次販賣第一級毒品犯行，均已依毒品危
    害防制條例第17條第2項及刑法第59條規定遞減輕其刑（詳
    原審判決書「理由」欄參、三、㈡及㈣所載），並斟酌刑法第
    57條各款所列情狀為被告量刑之基礎量刑，並無濫用量刑權
    限，亦無判決理由不備，或量刑有所失出或失入之違法或失
    當之處；又原審定其應執行刑有期徒刑8年，已說明「被告
    所犯本案5罪，其犯罪情節、所侵害法益及罪質具同質性，
    而且是短期間內數次為之，如以形式加總之方式定應執行刑
    ，則處罰之刑度顯將超過其行為之不法內涵，而有違罪責原
    則，是綜合上開各情判斷，衡量其責任與整體刑法目的及相
    關刑事政策，依刑法第51條所定限制加重原則，及多數犯罪
    責任遞減原則，爰於外部界限及內部界限範圍內，就附表一
    所宣告之主刑，定應執行刑如主文所示」等語，顯已視被告
    所犯各罪侵害法益之異同、對侵害法益之加重效應及時間、
    空間之密接程度，刑罰邊際效應隨刑期而遞減及行為人所生
    痛苦程度隨刑期而遞增，及日後復歸社會之可能性，為整體
    評價，本於罪責相當原則之要求，在法律外部性及內部性界
    限範圍內，綜合斟酌被告犯罪行為之不法與罪責程度，及對
    其施以矯正之必要性，而酌定應執行之刑為有期徒刑8年，
    原審所定應執行刑已接近各罪所量處之最高刑有期徒刑7年8
    月，而有過輕之嫌，實無被告上訴所指定執行刑過重之情形
    。原審既已依刑法第57條之規定，審酌被告上開一切情狀而
    於法定刑度內量處罪刑，並定其應執行刑，均難認過重，且
    被告及其辯護人於本院審理時並未再提出其他有利之證據或
    辯解，本院自應尊重原審科刑衡度之職權行使。綜上所述，
    本件被告上訴意旨所陳均無足採，且被告及其辯護人在本院
    並未提出其他有利之證據或辯解，是以被告上訴為無理由，
    應予駁回。
據上論結，應依刑事訴訟法第368條，判決如主文。
本案經檢察官黃建銘提起公訴，檢察官施清火到庭執行職務。
中　　華　　民　　國　　111 　年　　3 　　月　　24　　日
            刑事第二庭   審判長法　官　何  志  通
                               法　官  石  馨  文
                               法　官  許  月  馨 
以上正本證明與原本無異。
如不服本判決應於收受送達後20日內向本院提出上訴書狀，其未
敘述上訴理由者，並得於提起上訴後20日內向本院補提理由書狀
（均須按他造當事人之人數附繕本）「切勿逕送上級法院」。因
疫情而遲誤不變期間，得向法院聲請回復原狀。 
                               書記官  李  妍  嬅 
　　　　　　　　　　　　　　　 
中　　華　　民　　國　　111 　年　　3 　　月　　24　　日
附表一：
編號 犯罪事實 證據出處 宣告刑及沒收 1 犯罪事實一（即起訴書附表編號4） 1.證人即購毒者顏○○於警詢及偵訊之證述（偵9924卷㈠第4頁正反面、第29至32頁）。 2.現場查證資料（含交易地點之Google街景圖、車牌號碼0000-00號自用小貨車之車行紀錄及監視器錄影截圖，警0000000000卷㈡第200至201頁）。 3.行動電話通訊軟體LINE對話紀錄翻拍照片即檢察官當庭勘驗顏○○行動電話之照片、查證照片（偵9924卷㈡第36頁、卷㈠第34頁）。 4.車牌號碼000-0000號自用小客車於109年5月3日之車行紀錄、監視器錄影截圖與車行軌跡地圖等（偵9924卷㈡第35頁正、反面）。 5.通聯調閱查詢單(顏○○使用之門號0000000000號，警0000000000卷㈡第205頁）。 6.車牌號碼0000-00號自用小貨車之車輛詳細資料報表（偵9924卷㈠第11頁）。 蘇信豪販賣第一級毒品，累犯，處有期徒刑柒年捌月。 未扣案之犯罪所得新臺幣貳仟元沒收，於全部或一部不能沒收或不宜執行沒收時，追徵其價額；扣案如附表二編號2、3所示之物均沒收；扣案如附表二編號1所示之行動電話（含門號0000000000號SIM卡壹枚）沒收。 2 犯罪事實二（即起訴書附表編號5） 1.證人張○○於警詢之證述（警0000000000卷㈡第272頁正、反面）。 2.現場查證資料（含監視器錄影截圖、車牌號碼000-000號重型機車及AYQ-3712號自用小客車之車籍資料、警0000000000卷㈡第332至335頁反面）。 3.通聯調閱查詢單(許登秋使用之門號0000000000號，警0000000000卷㈡第331頁）。 4.通訊監察譯文（原審卷第371頁）。 5.附表二編號1之行動電話通聯紀錄含基地台位置（原審卷第415頁）。 蘇信豪販賣第一級毒品，累犯，有期徒刑柒年捌月。 未扣案之犯罪所得新臺幣貳仟元沒收，於全部或一部不能沒收或不宜執行沒收時，追徵其價額；扣案如附表二編號2、3所示之物均沒收；扣案如附表二編號1所示之行動電話（不含門號0000000000號SIM卡）沒收。 3 犯罪事實三（即起訴書附表編號1） 1.證人即購毒者江○○於警詢、偵訊及原審審理之證述（警0000000000卷㈡第150至152頁，偵9924卷㈠第140頁反面，原審卷第481至487頁）。 2.現場查證資料（含監視器錄影截圖、車牌號碼000-000號重型機車之車籍資料，警0000000000卷㈡第167頁）。 3.通訊監察譯文（原審卷第381至382頁）。 4.通聯調閱查詢單（江○○撥打之公共電話000000000號，偵9924卷㈠第118頁）。 5.附表二編號1之行動電話通聯紀錄含基地台位置（原審卷第422至425頁）。 蘇信豪販賣第一級毒品，累犯，有期徒刑柒年捌月。 未扣案之犯罪所得新臺幣貳仟元沒收，於全部或一部不能沒收或不宜執行沒收時，追徵其價額；扣案如附表二編號2、3所示之物均沒收；扣案如附表二編號1所示之行動電話（不含門號0000000000號SIM卡）沒收。 4 犯罪事實四 （即起訴書附表編號2） 1.證人即購毒者江○○於警詢、偵訊及原審審理之證述（警0000000000卷㈡第152至153頁，偵9924卷㈠第140頁，原審卷第481至487頁）。 2.通訊監察譯文（原審卷第382頁）。 3.附表二編號1之行動電話通聯紀錄含基地台位置（原審卷第431至433頁）。 蘇信豪販賣第一級毒品，累犯，處有期徒刑柒年柒月。 未扣案之犯罪所得新臺幣壹仟元沒收，於全部或一部不能沒收或不宜執行沒收時，追徵其價額；扣案如附表二編號2、3所示之物均沒收；扣案如附表二編號1所示之行動電話（不含門號0000000000號SIM卡）沒收。 5 犯罪事實五（即起訴書附表編號3） 1.證人即購毒者江○○於警詢、偵訊及原審審理之證述（警0000000000卷㈡第153至154頁，偵9924卷㈠第140頁，原審卷第481至487頁）。 2.通訊監察譯文（原審卷第383頁）。 3.「田尾阿東的店」餐廳網頁資料（江○○借用該餐廳000000000號電話，原審卷第413頁）。 4.附表二編號1之行動電話通聯紀錄含基地台位置（原審卷第437至440頁）。 蘇信豪販賣第一級毒品，累犯，處有期徒刑柒年柒月。 未扣案之犯罪所得新臺幣壹仟元沒收，於全部或一部不能沒收或不宜執行沒收時，追徵其價額；扣案如附表二編號2、3所示之物均沒收；扣案如附表二編號1所示之行動電話（不含門號0000000000號SIM卡）沒收。 
附表二（扣案物品）
編號 名稱 說明 1 行動電話1支（蘋果廠牌iPhone 7，序號000000000000000，含門號0000000000號SIM卡1枚) 扣押物品目錄編號2 2 磅秤2台 扣押物品目錄編號3 3 夾鍊袋3包 扣押物品目錄編號4 4 行動電話1支（蘋果廠牌iPhone SE，序號000000000000000，含門號0000000000號SIM卡1枚） 扣押物品目錄編號1